臺灣宜蘭地方法院刑事判決　　　　　　　 96年度訴字第380號
公　訴　人　臺灣宜蘭地方法院檢察署檢察官
被　　　告　甲○○
　　　　　　　　　　（另案在臺灣宜蘭監獄執行中）
上列被告因違反毒品危害防制條例案件，經檢察官提起公訴（96
年度毒偵字第293、345、492、756號），及追加起訴，經本院裁
定進行簡式審判程序，爰不經通常審判程序判決如下：
    主  文
甲○○於民國九十六年五月二十三日施用第一級毒品，累犯，處
有期徒刑捌月；又於民國九十六年六月二十八日施用第一級毒品
，累犯，處有期徒刑捌月；又於民國九十六年七月二十日施用第
一級毒品，累犯，處有期徒刑捌月；又於民國九十六年五月二十
三日施用第二級毒品，累犯，處有期徒刑肆月；又於民國九十六
年六月二十八日施用第二級毒品，累犯，處有期徒刑肆月；又於
民國九十六年七月二十日施用第二級毒品，累犯，處有期徒刑肆
月。應執行有期徒刑壹年捌月。
    事  實
一、甲○○前因施用毒品案件，經本院以87年度毒聲字第392號
    裁定送觀察、勒戒，於民國88年1月22日執行完畢後，認無
    繼續施用毒品傾向，由臺灣宜蘭地方法院檢察署檢察官以87
    年度偵字第3790、4344、4345號為不起訴處分確定；再因施
    用毒品案件，經本院以90年度毒聲字第572號裁定送觀察、
    勒戒，於90年9月26日執行完畢後，認無繼續施用毒品傾向
    ，由臺灣宜蘭地方法院檢察署檢察官以90年度毒偵字第1180
    號為不起訴處分確定；另因贓物案件，經臺灣高等法院於90
    年12月12日以90年度上易字第3747號刑事判決判處有期徒刑
    4月確定，於91年7月27日執行完畢出監；又因偽造貨幣案件
    ，經本院以90年度訴字第423號刑事判決判處有期徒刑3年2
    月，經臺灣高等法院以91年度上訴字第2590號刑事判決駁回
    上訴，及最高法院於92年3月13日以92年度台上字第1195號
    刑事判決駁回上訴確定，於94年8月31日假釋出監，於95年6
    月6日假釋期滿，以已執行論；再因施用毒品案件，經本院
    於96年4月20日以95年度訴字第551號刑事判決判處有期徒刑
    8 月，於96年5月7日判決確定。
二、詎甲○○猶不知悔改，竟基於施用第一級毒品海洛因（下稱
    海洛因）抵癮之犯意，先後於：(一)96年5月23日晚間某時，
    在宜蘭縣羅東鎮九份加油站廁所內，以用注射針筒注射之方
    式，施用海洛因1次；(二)96年6月28日上午某時，在宜蘭縣羅
    東鎮九份加油站廁所內，以用注射針筒注射之方式，施用海
    洛因1次；(三)96年7月20日某時，在宜蘭縣羅東鎮純精加油站
    廁所內，以用注射針筒注射之方式，施用海洛因1次。甲○
    ○另另基於施用第二級毒品安非他命（下稱安非他命）之犯
    意，先後於：(一)96年5月23日晚間某時，在宜蘭縣羅東鎮九
    份加油站廁所內，以用吸食器燃燒吸食煙霧之方式，施用安
    非他命1次；(二)96年6月28日上午某時，在宜蘭縣羅東鎮九份
    加油站廁所內，以用吸食器燃燒吸食煙霧之方式，施用安非
    他命1次；(三)96年7月20日某時，在宜蘭縣羅東鎮純精加油站
    廁所內，以用吸食器燃燒吸食煙霧之方式，施用安非他命1
    次。嗣其先後於：(一)96年5月24日因竊盜案件經警通知到案
    ，並於同日下午4時45分許徵得其同意採集尿液送鑑定；(二)
    96年6月28日經警通知接受定期尿液調驗，於同日晚間10 時
    50分許採集其尿液送鑑定；(三)96年7月21日因竊盜案件經警
    通知到案，於同日下午3時20分許徵得其同意採集尿液送鑑
    定。上開尿液鑑定結果均呈嗎啡及安非他命陽性反應，始知
    悉上情。
三、案經宜蘭縣警察局羅東分局報請臺灣宜蘭地方法院檢察署檢
    察官偵查起訴。
    理  由
一、訊據被告甲○○於本院審理中，對於上開施用毒品海洛因及
    安非他命犯行均坦承不諱，且其為警先後於96年5月24日下
    午4時45分許、96年6月28日晚間10時50分許、96年7月21日
    下午3時20分許採集尿液送鑑定之結果，均呈嗎啡及安非他
    命陽性反應，有宜蘭縣警察局羅東分局毒品案犯嫌採取送驗
    姓名、編號對照表3紙，及慈濟大學濫用藥物檢驗中心出具
    之檢驗總表3紙在卷可證，是被告之自白要與事實相符，足
    堪採信。又被告前因施用毒品案件，經本院以87年度毒聲字
    第392號裁定送觀察、勒戒，於88年1月22日執行完畢後，認
    無繼續施用毒品傾向，由臺灣宜蘭地方法院檢察署檢察官以
    87年度偵字第3790、4344、4345號為不起訴處分確定，再因
    施用毒品案件，經本院以90年度毒聲字第572號裁定送觀察
    、勒戒，於90年9月26日執行完畢後，認無繼續施用毒品傾
    向，由臺灣宜蘭地方法院檢察署檢察官以90年度毒偵字第
    1180號為不起訴處分確定，，再因施用毒品案件，經本院於
    96年4月20日以95年度訴字第551號刑事判決判處有期徒刑8
    月，於96年5月7日判決確定，有卷附臺灣高等法院被告前案
    紀錄表可參。依上所述，本件事證明確，被告於前次施用毒
    品犯行後5年內再犯施用毒品犯行堪以認定，應依法論科。
二、查海洛因、安非他命分別為毒品危害防制條例第2條第2項第
    1、2款所規定之第一、二級毒品，不得擅自施用，核被告前
    開施用海洛因、安非他命之行為，分別係犯毒品危害防制條
    例第10條第1項施用第一級毒品罪，及同條第2項施用第二級
    毒品罪。被告施用行為前持有海洛因、安非他命之低度行為
    ，分別為其施用之高度行為所吸收，均不另論罪。又依96年
    7月1日刑法修正施行後第56條修正理由之說明，謂「對繼續
    犯同一罪名之罪者，均適用連續犯之規定論處，不無鼓勵犯
    罪之嫌，亦使國家刑罰權之行使發生不合理之現象。」、「
    基於連續犯原為數罪之本質及刑罰公平原則之考量，爰刪除
    有關連續犯之規定」等語，即係將本應各自獨立評價之數罪
    ，回歸本來就應賦予複數法律效果之原貌。因此，就刑法修
    正施行後多次施用毒品之犯行，採一罪一罰，始符合立法本
    旨。是刑法修正施行後之各次施用毒品犯行，均係為滿足各
    該次之毒癮，於滿足毒癮後，該次施用行為即已完成，各次
    施用毒品犯行均為各自獨立之行為，各具獨立性，被告前開
    多次施用海洛因及安非他命犯行，犯意各別，行為互殊，均
    應予分論併罰。查被告前因贓物案件，經臺灣高等法院以90
    年度上易字第3747號刑事判決判處有期徒刑4月，於91年7月
    27日執行完畢出監，又因偽造貨幣案件，經本院以90年度訴
    字第423號刑事判決判處有期徒刑3年2月，經臺灣高等法院
    以91年度上訴字第2590號刑事判決駁回上訴，及最高法院以
    92年度台上字第1195號刑事判決駁回上訴確定，於94年8月
    31日假釋出監，於95年6月6日假釋期滿，有卷附臺灣高等法
    院被告前案紀錄表可按，其受有期徒刑之執行完畢，5年內
    再犯法定刑有期徒刑以上之上開各罪，為累犯，均依法加重
    其刑。爰審酌被告前經毒品危害防制條例觀察、勒戒，再經
    本院就其施用毒品判處有期徒刑後，竟再犯本件施用毒品犯
    行，顯見其已無法依憑己力拔除毒癮，惟念其坦承犯行，態
    度良好及施用情形等一切情狀，各就其所犯上開各罪分別量
    處如主文所示之刑，並定其應執行之刑，以示懲儆。又按犯
    罪事實應依證據認定之，無證據不得認定犯罪事實，刑事訴
    訟法第154條第2項定有明文，被告就前開犯罪事實欄所示時
    間、地點自白施用毒品部分，有被告先後於96年5月24日下
    午4時45分許、96年6月28日晚間10時50分許、96年7月21日
    下午3時20分許採尿送驗報告佐證，除此之外被告自白施用
    毒品犯行部分，並無積極證據證明，自不得僅以被告之自白
    而認被告有此部分之施用毒品犯行，惟公訴意旨認此部分於
    前揭論罪科刑部分有接續犯之實質上一罪關係，爰不另為無
    罪之諭知。
三、檢察官移送併辦部分（96年度毒偵字第856號、96年度毒偵
    字第929號），與追加起訴部分之犯罪事實係屬同一，本院
    自得併予審理。
四、公訴意旨另認（96年度毒偵字第293、345、492號）被告先
    後於96年2月5日下午3時15分許、96年2月9日下午1時許、96
    年4月3日下午2時許為警採尿送驗後，其尿液呈嗎啡及安非
    他命陽性反應，而認被告此部分亦涉有施用毒品海洛因、安
    非他命犯行云云。惟被告前自95年8月25日起至96年4月1日
    晚間8、9時許，於此期間內基於單一犯意，接續同實施用海
    洛因、安非他命犯行，經本院於96年4月20日以95年度訴字
    第551號刑事判決判處有期徒刑8月，該判決於96年5月7日確
    定，公訴意旨既認被告前揭施用海洛因、安非他命亦係基於
    單一犯意為之，則該次施用毒品犯行，與本院95年度訴字第
    551號刑事判決確定所認定之犯罪事實，顯係基於單一之犯
    意為之，自為前案確定判決效力所及，因公訴意旨亦認此部
    分犯行與前揭論罪科刑部分有接續犯之實質上一罪關係，不
    另為免訴之判決，併此敘明。
據上論斷，應依刑事訴訟法第273條之1第1項、第299條第1項前
段，毒品危害防制條例第10條第1項、第2項，刑法第11條前段、
第47條第1項、51條第5款，判決如主文。
本案經檢察官賴淑萍到庭執行職務
中　　華　　民　　國　　96　　年　　12　　月　　20　　日
                  刑事第四庭  法　官  辜　漢　忠
以上正本證明與原本無異。
如不服本判決應於收受本判決後10日內向本院提出上訴書狀，並
應敘述具體理由。若未敘述理由者，應於上訴期間屆滿後20日內
向本院補提理由書狀(均須按他造當事人之人數附繕本)。
                                  書記官  許  麗  汝
中　　華　　民　　國　　96　　年　　12　　月　　21　　日
附錄本案論罪科刑法條全文：
毒品危害防制條例第10條
施用第一級毒品者，處 6 月以上 5 年以下有期徒刑。
施用第二級毒品者，處 3 年以下有期徒刑。
